# 资产负债表日后调整事项，分录做完如何下账，

提问人：LFW168 时间：2012-05-30 19:30:14
资产负债表日后调整事项，分录做完如何下账，账下在当年还是上年？若在上年，账薄已结账如何反映？

回答人：chenyiwei
如果报告年度已经结帐，则帐务处理做在报告年度的下一年度，但编制报表时调整报告年度的财务报表。